【裁判字號】    88,易,854
【裁判日期】    890411
【裁判案由】    詐欺
【裁判全文】
臺灣花蓮地方法院刑事判決                        八十八年度易字第八五四號
    公  訴  人  臺灣花蓮地方法院檢察署檢察官
    被      告  乙○○
右列被告因詐欺案件，經檢察官提起公訴（八十八年度偵字第四一五五號），本院判
決如左︰
    主  文
乙○○連續意圖為自己不法之所有，以詐術使人將本人之物交付，處有期徒刑陸月。
    事  實
一、乙○○意圖為自己不法之所有，基於概括犯意，明知本身並無償還互助會會款之
    資力與意願，竟於民國八十二年十二月間某日、八十三年八月間某日、八十三年
    十一月間某日，佯稱可如期支付會款，甲○○不疑有詐，陷於錯誤而使乙○○連
    續參加甲○○所召集之互助會共計七會（互助會之期間、會款、會員人數、方式
    、乙○○參加數量均如附表所示），嗣乙○○於如附表所示得標日期，連續以高
    額標金分別標得會款，共詐得新台幣（下同）二百零三萬三千六百元（計算式如
    附表詐得金額所示），詎乙○○自八十四年底起即不依約交付死會會款，經甲○
    ○多方催討，僅清償部分會款，現尚積欠甲○○會款五十三萬三千一百五十元，
    甲○○始知受騙。
二、案經甲○○訴請台灣花蓮地方法院檢察署檢察官偵查起訴。
    理  由
一、右揭事實，已據被告乙○○坦承有參加告訴人召集之前開互助會及未按期清償死
    會會款，參加互助會時其為服飾店店員，月薪約一萬五千元，無力支付會款等情
    不諱，惟矢口否認有何詐騙情事，辯稱：係因甲○○購屋缺錢，始邀伊入會，伊
    有告知甲○○無資力一事，經甲○○應允始參加互助會，伊係遭人倒債才無法還
    錢云云。惟查右揭事實，業據告訴人甲○○指訴綦詳，並有互助會會員名單三張
    、調解不成立證明書、借據、計算表各一份在卷可憑，且被告亦坦承於參加互助
    會時月薪約一萬五千元，無法支付所參加之互助會會款等情，而被告既無資力支
    付會款，卻參加七個互助會，每月即需支付會款七萬餘元，於各該互助會得標取
    得款項後即拒不付款，其顯有詐欺之意圖甚明。至於被告前開所辯係經告訴人同
    意始參加云云，已經告訴人當庭否認，且出面召集互助會者多屬經濟上需款週轉
    之人，告訴人若事先知悉被告無資力給付會款，豈有容許其參加而願自行承擔風
    險之理，此部分被告辯詞顯與常情及經驗法則不符，再者，被告所辯其遭人倒債
    乙節，亦無提出證據以資證明，是其所辯應係事後卸責之詞，洵無可採。本件事
    證已明，被告犯行甚為明確。
二、核被告所為，係犯刑法第三百三十九條第一項詐欺取財罪。又被告先後三次詐欺
    犯行，時間緊接，犯罪構成要件相同，顯係基於概括犯意反覆為之，為連續犯，
    應論以一罪論，並依法加重其刑。爰審酌被告並無前科，有台灣高等法院被告全
    國前案紀錄表一份可參，其詐騙他人獲取財物，所得財物達二百餘萬元，所生危
    害非輕，且其至今未能全數賠償被害人損失，暨其犯後態度等一切情狀，量處如
    主文所示之刑。
三、末查被告之身分證統一編號為Ｕ二二六一一四六五號，有戶籍謄本一份可憑，
    起訴書誤載為Ｕ二六一一四六五號，應予更正之。
據上論斷，應依刑事訴訟法第二百九十九條第一項前段，刑法第五十六條、第三百三
十九條第一項、罰金罰鍰提高標準條例第一條前段，判決如主文。
中      華      民      國      八十九      年      四    月    十一    日
                                臺灣花蓮地方法院刑事庭
                                    法  官  楊  碧  惠
右正本證明與原本無異。
如對本判決不服，應於送達後十日內，向本院提出上訴狀。（應抄附繕本）告訴人或
被害人如對於本判決不服者，應具備理由請求檢察官上訴，其上訴期間之計算係以檢
察官收受判決正本之日期為準。
                                   法院書記官
中      華      民      國       八 十 九     年     四    月    十六   日
附表
編號 期     間  會款      各會數量  方式  乙○○  得標日    詐得金額
                （新台幣）                參加數
一   82.12.20   一萬元    三十三會  外標  二會    83.12.00  000000元
     至85.8.20
                                                  84.4.00   000000元
二   83.8.5     一萬元    二十八會  外標  四會    83.10.0   000000元
     至85.11.5
                                                  84.2.0    000000元
                                                  84.8.0    000000元
                                                  84.6.0    000000元
三   83.11.15  二萬元     十六會    外標  1/2會   83.12.00  000000元
     至85.2.15
詐得款項總額為352750＋365950＋272500＋287400＋305300＋299700＋150000＝
0000000元


司法院資訊處製作；財團法人民間司法改革基金會備份。
